MARCUS THADEU NASCIMENTO

Arvoredo, Contagem - MG marcusthadeu@outlook.com | (31) 99481-3213 https://www.linkedin.com/in/marcusthadeu/

OBJETIVO PROFISSIONAL

Cargo Pretendido: Técnico de Informática, Suporte Técnico ou Analista de Suporte. Área de Atuação: Suporte a sistemas, usuários, manutenção de computadores e redes; Configuração e administração de redes e servidores.

RESUMO PROFISSIONAL

Profissional com sólida experiência em suporte técnico, gerenciamento de redes e servidores, e implementação de soluções de TI. Reconhecido por sua proatividade, capacidade de resolução de problemas e excelência no atendimento ao usuário. Experiência abrangente em ambientes corporativos, com foco na otimização de processos e segurança da informação.

HABILIDADES E COMPETÊNCIAS

Hard Skills:

- Gerenciamento de servidores Windows (AD, DHCP, DNS, WSUS)
- Configuração de redes (VLAN, WiFi, Switches, Roteadores)
- Suporte a sistemas ERP e a usuários (Windows, Linux)
- Gerenciamento de segurança da informação (GPO, Kaspersky)
- Ferramentas de monitoramento e ticketing (Nagios, OCS, GLPI)

Soft Skills:

- Proatividade e aprendizado contínuo
- Organização e Comunicação
- Excelência no trabalho em equipe
- Flexibilidade e adaptabilidade em ambientes de alta performance
- Foco em resultados e melhoria contínua

EXPERIÊNCIAS PROFISSIONAIS

G-Tech Sistemas — Analista de Implementação

01/2023 - 08/2023

- Gestão de projetos de implementação e migração de clientes corporativos.
- Suporte aos usuários, tanto presencial quanto remoto, com foco em ERP.
- Identificação de oportunidades de melhoria nos processos de negócios.

Cofermeta S/A — Analista de Suporte Pleno

08/2014-10/2015 | 11/2018 - 11/2019

- Implementação de servidor de antivírus e gerenciamento de políticas de segurança.
- Suporte nível 3 ao usuário, gerenciamento de inventário de rede e servidores.

AeC Contact Center — Técnico Suporte 3

06/2018 - 11/2018

- Suporte à infraestrutura do site e a usuários, com 256 máquinas.
- Gerenciamento de servidores e usuários, incluindo Office 365.

SIFA Processamento de Dados — Analista de Suporte

05/2012 - 09/2013

- Gerenciamento de infraestrutura, servidores, redes, e segurança da informação.
- Configuração e gerenciamento de servidores Windows e Firewall Fortigate.

Irmãos Bretas Filhos e CIA LTDA — Técnico de Informática

01/2008 - 04/2011

 Suporte técnico em hardware e software, suporte a usuários, manutenção de redes, banco de dados SQLSERVER e backup de dados.

EDUCAÇÃO

Centro Universitário Estácio de Sá

Tecnólogo em Redes de Computadores (3º período - trancado)

IDIOMAS

Portugues BR | Inglês (técnico)